臺灣臺北地方法院刑事裁定　
111年度聲字第1280號
聲  請  人  臺灣臺北地方檢察署檢察官
受  刑  人  林聖閔



上列聲請人因對受刑人數罪併罰有二裁判以上，聲請定其應執行
之刑（111年度執聲字第1102號），本院裁定如下：
    主  文
林聖閔所犯如附表所示之罪刑，應執行有期徒刑拾月，如易科罰
金，以新臺幣壹仟元折算壹日。
    理  由
一、聲請意旨略以：受刑人林聖閔因如附表所示案件，先後經判
    決確定如附表所示之刑，應依刑法第53條及第51條第5款規
    定，定其應執行之刑，並諭知易科罰金之折算標準，爰依刑
    事訴訟法第477條第1項聲請裁定定其應執行之刑等語。
二、按數罪併罰，有二裁判以上者，依第51條之規定，定其應執
    行之刑；宣告多數有期徒刑者，於各刑中之最長期以上，各
    刑合併之刑期以下，定其刑期，刑法第53條及第51條第5款
    分別定有明文。次按犯最重本刑為5年以下有期徒刑以下之
    刑之罪，而受6月以下有期徒刑或拘役之宣告者，得易科罰
    金；第1項規定，於數罪併罰之數罪均得易科罰金，其應執
    行之刑逾6月者，亦適用之，刑法第41條第1項前段及第8項
    亦分別定有明文。又依法應併合處罰數罪中之部分罪刑苟已
    先行執行完畢，並非不得再與其他罪刑合併定其應執行刑，
    僅係檢察官指揮執行應執行刑時，須扣除其中已執行完畢部
    分之刑期而已（最高法院111年度台抗字第1166號裁定意旨
    參照）。再按刑事訴訟法第370條第2項、第3項，已針對第
    二審上訴案件之定其應執行之刑，明定有不利益變更禁止原
    則之適用；而分屬不同案件之數罪併罰有應更定執行刑之情
    形，倘數罪之刑，曾經定其執行刑，再與其他裁判宣告之刑
    定其執行刑時，在法理上亦應同受此原則之拘束。亦即，另
    定之執行刑，其裁量所定之刑期，不得較重於前定之執行刑
    加計後裁判宣告之刑之總和（最高法院111年度台抗字第109
    9、1120號裁定意旨參照）。
三、經查：
㈠、受刑人因附表編號1至2所示案件，經本院判處如附表編號1至
    2所示之刑確定在案，有上開案件判決書（臺灣臺北地方檢
    察署111年度執聲字第1102號卷［下稱執行卷］第7至20頁）、
    臺灣高等法院被告前案紀錄表（本院111年度聲字第1280號
    卷一［下稱本院卷一］第12頁）在卷可稽。又受刑人亦因附表
    編號3所示案件，經本院判處如附表編號3所示之刑，有前揭
    案件判決書附卷可佐（執行卷第23頁），且附表編號3所示
    判決，嗣雖經檢察官及同案被告上訴至臺灣高等法院，然附
    表編號3所示罪刑部分，則因檢察官及受刑人均未上訴而確
    定，此有本院送達證書（本院卷一第23頁）、臺灣臺北地方
    檢察署檢察官110年度上字第238號上訴書（本院卷一第39至
    40頁）、臺灣高等法院110年度上訴字第2895號判決（本院
    卷一第52頁）存卷可查。據此，受刑人因附表所示案件，既
    均經本院判決如附表所示之刑確定，則本院即為附表所示案
    件犯罪事實最後判決之法院。
㈡、再者，附表編號1及2所示案件之判決，係於民國107年5月29
    日確定，而受刑人犯附表編號3所示之罪，其犯罪時間係於
    上開判決確定日期前等節，亦經本院核閱前揭各該案件判決
    書及臺灣高等法院被告前案紀錄表無訛，且受刑人所犯附表
    編號1及2所示之罪，雖已執行完畢，此有臺灣高等法院被告
    前案紀錄表在卷可參，然揆諸前揭說明，此部分罪刑仍可與
    附表編號3所示之罪，合併定其應執行刑。從而，聲請人首
    揭聲請，經核尚無不合，應予准許。
㈢、爰本於罪責相當之要求，審酌受刑人所犯附表所示各罪之犯
    罪類型、態樣、侵害法益、犯罪時間及行為動機等定執行刑
    情狀，兼衡受刑人違反規定之嚴重性及所犯數罪整體非難評
    價，綜合斟酌受刑人犯罪行為之不法與罪責程度、對其施以
    矯正之必要性、定應執行刑之外部性界限及內部性界限，及
    本院前以書面詢問受刑人對於本案定應執行刑之意見，惟受
    刑人迄今未表示意見等節，就其所犯附表所示之各罪，裁定
    定其應執行之刑如主文所示。又本案所定應執行刑雖已逾6
    月，然受刑人所犯各罪均符合得易科罰金之規定，是揆諸前
    揭規定，本院仍應就本案所定應執行刑諭知易科罰金之折算
    標準。
四、依刑事訴訟法第477條第1項，刑法第53條、第51條第5款、
    第41條第1項前段、第8項，裁定如主文。
中　　華　　民　　國　　111 　年　　9 　　月　　15　　日
　　　　　　　　　刑事第九庭  法　官　黃柏家
以上正本證明與原本無異。
如不服本裁定，應於裁定送達後5日內向本院提出抗告狀。因疫
情而遲誤不變期間，得向法院聲請回復原狀。
                              書記官　胡國治
中　　華　　民　　國　　111 　年　　9 　　月　　15　　日
附表：受刑人林聖閔定應執行刑案件一覽表
編　　　　　號  1 2 3 罪　　　　　名  偽造文書 竊盜 賭博 宣　　告　　刑  有期徒刑6月，如易科罰金，以新臺幣1,000元折算1日 有期徒刑3月，如易科罰金，以新臺幣1,000元折算1日 有期徒刑3月，如易科罰金，以新臺幣1,000元折算1日 犯　罪　日　期  105年11月5日 105年11月3日前某日 105年8月間 偵查(自訴)機關 年　度　案　號  臺北地檢106年度偵字第13883號 臺北地檢106年度偵字第13883號 臺北地檢106年度偵字第497、5722號 最　後 事實審 法院 臺北地院 臺北地院 臺北地院  案號 107年度審簡字第707號 107年度審簡字第707號 106年度訴字第676號  判決 日期 107年5月3日 107年5月3日 110年6月25日 確　定 判　決 法院 臺北地院 臺北地院 臺北地院  案號 107年度審簡字第707號 107年度審簡字第707號 106年度訴字第676號  判決確定日期 107年5月29日 107年5月29日 110年7月22日  備註   ⒈編號1、2經臺北地院107年度審簡字第707號判決定應執行刑為有期徒刑8月，如易科罰金，以新臺幣1,000元折算1日確定 ⒉業於107年8月6日執行完畢（臺北地檢107年度執字第4113號）